臺灣桃園地方法院刑事判決　　　　　 100年度審易字第1730號
公　訴　人　臺灣桃園地方法院檢察署檢察官
被　　　告　林志昇
上列被告因違反毒品危害防制條例案件，經檢察官提起公訴（10
0 年度毒偵字第1778號），被告於本院準備程序就被訴事實為有
罪之陳述，經本院裁定依簡式審判程序審理，判決如下：
    主      文
林志昇施用第二級毒品，累犯，處有期徒刑月，如易科罰金，
以新臺幣壹仟元折算壹日；扣案甲基安非他命壹包含袋（驗餘淨
重肆點壹貳公克）沒收銷燬之，扣案玻璃球吸食器壹支沒收之。
    事實及理由
一、被告所犯之罪，為死刑、無期徒刑、最輕本刑3 年以上有期
    徒刑或高等法院管轄第一審案件以外之罪，而被告於本院準
    備程序進行中，就被訴事實為有罪之陳述，經本院告知簡式
    審判程序意旨，並聽取公訴人及被告之意見後，依刑事訴訟
    法第273 條之1 第1 項之規定，裁定依簡式審判程序審理。
二、犯罪事實：
    林志昇前於民國87年間，因施用毒品案件，經臺灣士林地方
    法院以87年度毒聲字第4 號裁定送觀察、勒戒，因認無繼續
    施用毒品之傾向，於87年6 月12日觀察、勒戒執行完畢釋放
    出所，並經臺灣士林地方法院檢察署檢察官以87年度偵字第
    5405號為不起訴處分確定；復於上開觀察、勒戒執行完畢釋
    放後5 年內之87年間，因施用毒品案件，經臺灣板橋地方法
    院以88年度毒聲字第2239號裁定送觀察、勒戒，因認無繼續
    施用毒品之傾向，經臺灣板橋地方法院檢察署檢察官以88年
    度偵字第1896號為不起訴處分確定。其又於92年間，因施
    用毒品案件，經臺灣板橋地方法院以92年度毒聲字第2184號
    裁定令入戒治處所施以強制戒治，提起抗告後，經臺灣高等
    法院以92年度毒抗字第406 號裁定駁回抗告確定，於92年 8
    月15日入戒治所施以戒治後，嗣因93年1 月9 日法律修正報
    結出所，該次施用毒品犯行，並經臺灣板橋地方法院以92年
    度易字第2502號判決判處有期徒刑6 月確定；又於91年間
    ，因竊盜案件，經臺灣高等法院以92年度上訴字第3782號判
    決判處有期徒刑10月確定；又於92年間，因持有第二級毒
    品案件，經臺灣板橋地方法院以92年度簡字第3674號判決判
    處有期徒刑5 月確定，上開至之罪刑，嗣經臺灣板橋地
    方法院以93年度聲字第1714號裁定定應執行有期徒刑1 年 7
    月確定。又於93年間，因連續施用第二級毒品案件，經臺
    灣板橋地方法院以93年度易字第1221號判決判處有期徒刑 8
    月確定；復於93年間，因違反槍砲彈藥刀械管制條例案件
    ，經最高法院以94年度台上字第5717號判決判處有期徒刑 1
    年4 月，併科罰金新臺幣5 萬元確定；再於93年間，因偽
    造文書案件，經臺灣板橋地方法院以93年度訴字第2009號判
    決判處拘役30日確定；另於93年間，因違反槍砲彈藥刀械
    管制條例案件，經最高法院以96年度台上字第1738號判決判
    處有期徒刑3 年1 月，併科罰金新臺幣8 萬元確定；上開
    至之罪刑，嗣經臺灣板橋地方法院以96年度聲減字第5829
    號裁定分別減刑為二分之一，並與不得減刑之罪刑合併定
    應執行有期徒刑4 年，罰金新臺幣10萬元確定，於97年6 月
    16日縮短刑期假釋出監併付保護管束，98年12月10日縮刑期
    滿，假釋未經撤銷，其未執行之刑，以已執行論而執行完畢
    （於本案構成累犯）。詎仍不知悔改，又基於施用第二級毒
    品之犯意，於100 年3 月28日晚上某時，在新北市三重區某
    朋友家中，以玻璃球燒烤方式施用第二級毒品甲基安非他命
    1 次，嗣於100 年3 月28日晚上7 時30分許，為警在新北市
    三重區○○○路268 號前查獲，並扣得其所有供施用毒品所
    用之甲基安非他命1 包含袋（原淨重4.15公克，驗餘淨重4.
    12公克）及玻璃球吸食器1 支。林志昇於有偵查犯罪職權之
    機關或公務員尚未發覺其有上開施用第二級毒品甲基安非他
    命犯行之前，主動向員警自首上開施用甲基安非他命犯行，
    並依法接受裁判。
三、認定被告犯罪所憑之證據：
  (一)被告林志昇於本院行準備程序及審理時之自白。
  (二)桃園縣政府警察局100 年3 月28日之搜索、扣押筆錄、扣
      押物品目錄表、桃園縣政府警察局刑警大隊被採尿人姓名
      編號對照表、正修科技大學超微量研究科技中心尿液檢驗
      報告及內政部警政署刑事警察局100 年6 月3 日刑鑑字第
      1000055034號鑑定書。
  (三)扣案甲基安非他命1 包（原淨重4.15公克，驗餘淨重4.12
      公克）及玻璃球吸食器1 支。
四、核被告所為，係犯毒品危害防制條例第10條第2 項之施用第
    二級毒品罪。被告於施用第二級毒品甲基安非他命前後持有
    第二級毒品甲基安非他命之低度行為，為施用之高度行為所
    吸收，不另論罪。又被告有如犯罪事實欄所載前案科刑執行
    情形，有臺灣高等法院被告前案紀錄表在卷可按，其於徒刑
    執行完畢後5 年內故意再犯本件有期徒刑以上之罪，為累犯
    ，應依刑法第47條第1 項之規定加重其刑。又被告於有偵查
    犯罪職權之機關或公務員尚未發覺有施用第二級毒品甲基安
    非他命犯行之前，主動向警員自首施用甲基安非他命犯行，
    並依法接受裁判，是被告合於刑法第62條前段之自首要件，
    爰依法減輕其刑。且其刑有加重及減輕事由，並依刑法第71
    條第1 項規定，先加後減之。爰審酌被告前因施用毒品經觀
    察、勒戒執行完畢釋放出所後，仍無法斷絕施用毒品惡習，
    顯見其意志力薄弱，其施用毒品戕害一己之身體健康，且被
    告犯後坦承犯行，態度尚可，暨其生活狀況、智識程度等一
    切情狀，量處如主文所示之刑並諭知易科罰金之折算標準，
    以示懲儆。扣案甲基安非他命1 包含袋（原淨重4.15公克，
    驗餘淨重4.12公克），經送驗後確含甲基安非他命成分，有
    內政部警政署刑事警察局100 年6 月3 日刑鑑字第10000550
    34號鑑定書1 份在卷可憑，應依毒品危害防制條例第18條第
    1 項前段規定宣告沒收銷燬之。扣案之玻璃球吸食器1 支，
    為被告所有供施用第二級毒品甲基安非他命所用之物，爰依
    刑法第38條第1 項第2 款規定宣告沒收。
五、應適用之法條：
    刑事訴訟法第273 條之1 第1 項、第299 條第1 項前段、第
    310 條之2 、第454 條第1 項，毒品危害防制條例第10條第
    2 項、第18條第1 項前段，刑法第11條、第47條第1 項、第
    62條前段、第41條第1 項前段、第38條第1 項第2 款。
六、如不服本判決，得自收受送達之翌日起10日內向本院提出上
    訴狀（應附繕本），其未敘述上訴理由者，應於上訴期間屆
    滿後20日內補提理由書狀於本院，上訴於臺灣高等法院。
本案經檢察官高文政到庭執行職務。
中    華    民    國   100    年    10    月    27    日
                  刑事庭    法  官  黃翊哲
以上正本證明與原本無異。
                            書記官  林宜亭
中    華    民    國   100    年    10    月    27    日
附錄本案論罪科刑依據之法條：毒品危害防制條例第10條
施用第一級毒品者，處6 月以上5 年以下有期徒刑。
施用第二級毒品者，處3 年以下有期徒刑。